臺灣彰化地方法院刑事判決
                                     110年度易字第210號
公  訴  人  臺灣彰化地方檢察署檢察官
被      告  許弘輝




指定辯護人  莊國禧律師
上列被告因違反毒品危害防制條例案件，經檢察官提起公訴（10
9年度毒偵字第1684號、110年度毒偵字第132號、110年度偵字第
1962號），被告於準備程序中就被訴事實為有罪之陳述，檢察官
聲請依協商程序而為判決，經本院裁定由受命法官獨任改依協商
程序而為判決，判決如下：
    主  文
許弘輝施用第二級毒品，處有期徒刑貳月，如易科罰金，以新臺
幣壹仟元折算壹日；又犯持有第一級毒品罪，處有期徒刑參月，
如易科罰金，以新臺幣壹仟元折算壹日；又犯施用第一級毒品罪
，處有期徒刑陸月，如易科罰金，以新臺幣壹仟元折算壹日；又
犯施用第二級毒品罪，處有期徒刑貳月，如易科罰金，以新臺幣
壹仟元折算壹日。應執行有期徒刑捌月，如易科罰金，以新臺幣
壹仟元折算壹日。
扣案之海洛因參包（驗餘淨重分別為：零點伍玖公克、壹點捌壹
公克、零點壹零陸陸公克，含外包裝袋參個）、甲基安非他命壹
包（驗餘淨重：壹點貳柒零柒公克，含外包裝袋壹個），均沒收
銷燬；扣案之電子磅秤貳個、分裝袋壹包、勺子壹支、葡萄糖伍
包、吸食器壹組，均沒收。
    犯罪事實及理由
一、本件犯罪事實、證據及應適用之法條除證據補充「被告於本
    院之自白」外，其餘均引用檢察官起訴書之記載(如附件）
    。
二、本件經檢察官與被告於審判外達成協商之合意，且被告已認
    罪。經查，上開協商合意並無刑事訴訟法第455條之4第1項
    所列情形，檢察官聲請改依協商程序而為判決，本院爰不經
    言詞辯論，於協商合意範圍內為協商判決。
三、扣案之注射針筒，被告供稱非其所有，且經檢察官與被告、
    辯護人協商不予宣告沒收。　　
四、應適用之法條：刑事訴訟法第455條之4第2項、第455條之8
    、第454條第2項，毒品危害防制條例第10條第1項、第2項、
    第11條第1項、第18條第1項前段，刑法第11條前段、第41條
    第1項前段、第51第5款、第38條第2項前段，刑法施行法第1
    條之1第1項，判決如主文。　　
五、協商判決除有刑事訴訟法第455條之4第1項第1款於本訊問程
    序終結前，被告撤銷協商合意或檢察官撤回協商聲請者；第
    2款被告協商之意思非出於自由意志者；第4款被告所犯之罪
    非第455條之2第1項所定得以協商判決者；第6款被告有其他
    較重之裁判上一罪之犯罪事實者；第7款法院認應諭知免刑
    或免訴、不受理者情形之一，及違反同條第2項「法院應於
    協商合意範圍內為判決；法院為協商判決所科之刑，以宣告
    緩刑或二年以下有期徒刑、拘役或罰金為限」之規定者外，
    不得上訴。
六、如不服本件判決，且符合前述得上訴之特別規定者，得自收
    受判決送達之日起20日內，向本院提出上訴書狀，上訴於第
    二審法院。
中　　華　　民　　國　　110 　年　　10　　月　　29　　日
                  刑事第五庭    法  官    吳芙如   
以上正本證明與原本無異。
如不服本判決，且符合前述得上訴之特別規定者，應於收受判決
後20日內向本院提出上訴書狀，並應敘述具體理由；其未敘述上
訴理由者，應於上訴期間屆滿後20日內向本院補提理由書（須附
繕本）。「切勿逕送上級法院」。 
中　　華　　民　　國　　110 　年　　10　　月　　29　　日
                                書記官    林盛輝

附錄本案論罪科刑法條全文：
毒品危害防制條例第10條
施用第一級毒品者，處6月以上5年以下有期徒刑。
施用第二級毒品者，處3年以下有期徒刑。
毒品危害防制條例第11條
持有第一級毒品者，處3年以下有期徒刑、拘役或新臺幣30萬元
以下罰金。
持有第二級毒品者，處2年以下有期徒刑、拘役或新臺幣20萬元
以下罰金。
持有第一級毒品純質淨重十公克以上者，處1年以上7年以下有期
徒刑，得併科新臺幣1百萬元以下罰金。
持有第二級毒品純質淨重二十公克以上者，處6月以上5年以下有
期徒刑，得併科新臺幣70萬元以下罰金。
持有第三級毒品純質淨重五公克以上者，處2年以下有期徒刑，
得併科新臺幣20萬元以下罰金。
持有第四級毒品純質淨重五公克以上者，處1年以下有期徒刑，
得併科新臺幣10萬元以下罰金。
持有專供製造或施用第一級、第二級毒品之器具者，處1年以下
有期徒刑、拘役或新臺幣10萬元以下罰金。

附件：
臺灣彰化地方檢察署檢察官起訴書
                                   109年度毒偵字第1684號
                                    110年度毒偵字第132號
                                     110年度偵字第1962號
　　被　　　告　許弘輝　男　21歲（民國00年0月00日生）
　　　　　　　　　　　　住彰化縣○○鎮○○路0段00巷0號
　　　　　　　　　　　　國民身分證統一編號：Z000000000號
上列被告因違反毒品危害防制條例案件，業經偵查終結，認應提
起公訴，茲敘述犯罪事實及證據並所犯法條如下：
　　　　犯罪事實
一、許弘輝前因施用毒品案件，經臺灣彰化地方法院以107年度
    毒聲字第248號裁定送觀察、勒戒，認無繼續施用毒品之傾
    向，於民國108年2月26日執行完畢釋放，並由本署檢察官以
    107年度軍毒偵字第21號為不起訴處分確定。詎仍不知悔改
    及戒除毒癮，㈠復基於持有第一級毒品海洛因及施用第二級
    毒品甲基安非他命之犯意，明知海洛因及甲基安非他命係屬
    毒品危害防制條例第2條第2項第1款、第2款所規定之第一級
    毒品、第二級毒品，未經主管機關許可，不得持有，竟於10
    9年11月28日起至29日間，在其位於彰化縣○○鎮○○路0段00巷
    0號住處，向黃健瑭(販賣毒品部分另案偵辦)以新臺幣2千元
    之代價購得甲基安非他命1包及無償取得海洛因2包而持有之
    ，並於109年12月3日19時許，在其上址住處，以將甲基安非
    他命置於玻璃球吸食器內，再以火燒烤後吸食煙霧之方式，
    施用第二級毒品甲基安非他命1次。嗣於109年12月3日21時1
    5分許，為警持臺灣臺南地方檢察署檢察官開立之拘票至其
    上址住處拘捕另案被告許育瑋、許育銓2人，經許弘輝同意
    後搜索，當場扣得其所持有之海洛因2包（毛重總計3.17公
    克）、甲基安非他命1包（毛重1.51公克）、電子磅秤1個、
    分裝袋1包、注射針筒1支及勺子1支，並於109年12月4日9時
    30分許，在臺南市政府警察局善化分局偵查隊內採集其尿液
    送驗，結果呈安非他命、甲基安非他命陽性反應。㈡基於施
    用第一級毒品海洛因及第二級毒品甲基安非他命之犯意，於
    110年1月12日凌晨0時許，在其上址住處，先以將海洛因摻
    入香菸內，點火燒烤吸食煙霧，再將甲基安非他命置於玻璃
    球吸食器內，以火燒烤後吸食煙霧之方式，分別施用第一級
    毒品海洛因、第二級毒品甲基安非他命各1次。嗣於110年1
    月12日7時許，為警持法院核發搜索票在上址住處，當場扣
    得海洛因1包（毛重0.35公克）、電子磅秤1台、葡萄糖5包
    及吸食器1組等物，並於同日9時40分許，在臺南市政府警察
    局善化分局偵查隊內採集其尿液送驗，結果呈嗎啡、安非他
    命、甲基安非他命陽性反應。
二、案經臺南市政府警察局善化分局報告及本署檢察官簽分偵辦
    。
　　　　證據並所犯法條
一、上揭犯罪事實㈠，業據被告許弘輝於警詢及本署偵訊中坦承
    不諱，且經警將被告尿液送驗結果，呈安非他命、甲基安非
    他命陽性反應，有臺南市政府衛生局檢驗結果報告（檢體名
    稱：109F145）、臺南市政府警察局善化分局毒品案件尿液
    編號與姓名對照表（尿液編號：109F145）在卷可稽，並有
    自願受搜索同意書、搜索扣押筆錄、扣押物品目錄表、扣案
    物照片、衛生福利部草屯療養院草療鑑字第1091200375號鑑
    驗書（扣案第二級毒品檢出結果為甲基安非他命）、法務部
    調查局濫用藥物實驗室調科壹字第11023000110號鑑定書（
    扣案第一級毒品檢出結果為海洛因）各1份在卷可稽，又有
    上開扣案物品扣案可證；上揭犯罪事實㈡，業據被告許弘輝
    於警詢及本署偵訊中坦承不諱，且經警將被告尿液送驗結果
    ，呈嗎啡、安非他命、甲基安非他命陽性反應，有臺南市政
    府衛生局濫用藥物尿液檢驗結果報告（檢體名稱：110F002
    ）、臺南市政府警察局善化分局偵辦毒品危害防制條例案送
    驗尿液編號與真實姓名對照表編號名冊（檢體編號：110F00
    2）在卷可稽，並有臺灣彰化地方法院搜索票影本、搜索扣
    押筆錄、扣押物品目錄表、現場及扣案物照片、衛生福利部
    草屯療養院草療鑑字第1100100221號鑑驗書（扣案第一級毒
    品檢出結果為海洛因）各1份在卷可稽，又有上開扣案物品
    扣案可證，足認被告之自白與事實相符，本件事證明確，其
    犯嫌應堪認定。
二、核被告所為，犯罪事實㈠係違反毒品危害防制條例第10條第2
    項之施用第二級毒品及同條例第11條第1項之持有第一級毒
    品等罪嫌，被告施用前持有上開第二級毒品甲基安非他命之
    犯行，為施用之行為所吸收，不另論罪；犯罪事實㈡係違反
    毒品危害防制條例第10條第1、2項之施用第一、二級毒品等
    罪嫌，被告施用前持有上開第一、二級毒品之犯行，為施用
    之行為所吸收，不另論罪。被告所犯上開4罪，犯意各別，
    行為互殊，請予分論併罰；至扣案之驗餘海洛因3包及甲基
    安非他命1包，請依毒品危害防制條例第18條第1項前段規定
    ，宣告沒收銷燬之；另扣案之電子磅秤2台、分裝袋1包、注
    射針筒1支、勺子1支、葡萄糖5包及吸食器1組，為被告所有
    且供施用毒品所用之物，業據被告供述甚詳，請依刑法第38
    條第2項前段規定宣告沒收之。
三、依毒品危害防制條例第23條第2項、刑事訴訟法第251條第1
    項提起公訴。
　　此　致
臺灣彰化地方法院
中　　華　　民　　國　 110　　年　　2 　　月　　26　　日
　　　　　　　　　　　　　　　檢　察　官　吳宇軒
本件正本證明與原本無異
中　　華　　民　　國　 110　　年　　3 　　月　　5 　　日
                              書  記  官  潘冠儒
附錄本案所犯法條：
毒品危害防制條例第10條第1、2項
施用第一級毒品者，處 6 月以上 5 年以下有期徒刑。
施用第二級毒品者，處 3 年以下有期徒刑。
毒品危害防制條例第11條第1項
持有第一級毒品者，處 3 年以下有期徒刑、拘役或新臺幣 30
萬元以下罰金。